臺灣新竹地方法院民事小額判決
111年度竹東小字第84號
原      告  明台產物保險股份有限公司

法定代理人  長瀨耕一
訴訟代理人  王一如  


被      告  李尚恩  


上列當事人間損害賠償事件，本院於民國111年6月17日辯論終結
，判決如下：
    主      文
被告應給付原告新臺幣叁萬叁仟捌佰零捌元，及自民國一一一年
五月二十三日起至清償日止，按年息百分之五計算之利息。
原告其餘之訴駁回。
訴訟費用新臺幣壹仟元由被告負擔新臺幣叁佰伍拾壹元，餘由原
告負擔。
本判決第一項得假執行。
    爭執事項之理由要領
一、本院依新竹縣政府警察局橫山分局民國111年4月1日竹縣橫
    警交字第1113500230號函檢送之本件交通事故資料，認本件
    交通事故之發生係因被告違規超車及原告之保戶即訴外人陳
    君宜未注意車前狀態之過失所致，並認被告及原告之保戶即
    訴外人陳君宜應分別負70%、30%之過失責任。
二、按修復費用以必要者為限，以新品換舊品而更換之零件，應
    予以折舊。查原告確已依保險契約理賠車牌號碼000-0000號
    自用小客車受損之修復費用新臺幣（下同）96,374元（含工
    資19,511元、烤漆23,444元、零件53,419元），有原告提出
    之估價單、電子發票、受損照片在卷可稽，應堪足採信。惟
    該車牌號碼000-0000號自用小客車係103年6月出廠，有原告
    提出之行車執照影本在卷可按，算至本件交通事故發生時（
    即109年6月5日）已使用超過5年，依前揭說明，以新品換舊
    品而更換之零件，自應予以折舊。而依行政院公布之固定資
    產耐用年數表及固定資產折舊率表，自用小客車耐用年數5
    年，採定率遞減法計算折舊，每年折舊369/1000，其最後1
    年之折舊額，加歷年折舊累計額，其總和不得超過該資產成
    本原額之9/10，依此計算該車牌號碼000-0000號自用小客車
    更新零件折舊後之必要修復費用即為5,342元。據此，該車
    牌號碼000-0000號自用小客車之必要修復費用即為48,297元
    （計算式如下：工資19,511元＋烤漆23,444元＋折舊後之零件
    5,342元＝48,297元）。
三、第按，損害之發生或擴大，被害人與有過失者，法院得減輕
    賠償金額，或免除之。民法第217條第1項定有明文。查本件
    交通事故之發生，被告及原告之保戶即訴外人陳君宜應各負
    70%、30%之過失責任，已如前述。據此，原告得代位請求被
    告賠償之損害即為33,808元（計算式：48,297元×7/10＝33,8
    08元）。
四、據此，原告依保險代位請求權及侵權行為之法律關係，請求
    被告給付33,808元，及自起訴狀繕本送達翌日即111年5月23
    日起至清償日止按年息百分之5計算之利息，即為有理由，
    應予准許。至逾上開部分以外之請求，則無理由，應予駁回
    。
中    華    民    國   111    年     7    月     1    日
                  竹東簡易庭    法  官  汪銘欽
以上正本係照原本作成。
如對本判決上訴，非以其違背法令為理由不得為之，且須於判決
送達後二十日內以上訴狀記載上訴理由向本院提出上訴狀。如委
任律師提起上訴者，應一併繳納上訴審裁判費。
中    華    民    國   111    年     7    月     1    日
                                書記官  周育瑜
附錄：
一、民事訴訟法第436條之18第1項：
    （小額訴訟程序）判決書得僅記載主文，就當事人有爭執事
    項，於必要時得加記理由要領。
二、民事訴訟法第436條之24第2項：
    對於小額程序之第一審裁判上訴或抗告，非以其違背法令為
    理由，不得為之。
三、民事訴訟法第436條之25：
    上訴狀內應記載上訴理由，表明下列各款事項：
    (一)原判決所違背之法令及其具體內容。
    (二)依訴訟資料可認為原判決有違背法令之具體事實。